【裁判字號】    91,簡上,53
【裁判日期】    920716
【裁判案由】    返還押租金等
【裁判全文】
臺灣士林地方法院民事判決  九十一年度簡上字第五三號
    上  訴  人  丙○○
                送達代收人  .
    被上訴人    乙○○
右當事人間請求返還押租金等事件，上訴人對於中華民國九十年十二月二十五日本院
士林簡易庭九十年度士簡字第二二八號第一審判決提起上訴，本院判決如左：
    主  文
原判決所命上訴人應給付金額超過新台幣玖萬肆仟伍佰貳拾伍元部分，暨該部分假執
行之宣告與命上訴人負擔訴訟費用之裁判均廢棄。
右開廢棄部分，被上訴人在第一審之訴駁回。
其餘上訴駁回。
第一、二審訴訟費用由被上訴人負擔百分之十八，餘由上訴人負擔。
    事  實
甲、上訴人方面：
壹、聲明：
一、原判決廢棄。
二、被上訴人在第一審之訴駁回。
貳、陳述：除與原審判決書所載者相同茲予引用外，補稱：
一、被上訴人承租上訴人所有之台北市○○○路三一○號二樓房屋（下稱系爭房屋）
    ，於民國八十九年七月下旬被上訴人電話通知上訴人提前退租，雙方相約於同年
    八月一日下午四時至現場看屋，上訴人之夫妻當日攜押租金新台幣（以下同）十
    五萬元與倪陳詩昌一道至現場，詎料現場髒亂，垃圾滿地，和室木門毀損，房屋
    其他多處均受損未回復，天井也以鋁片封閉違建，及二塊長達二公尺多的招牌懸
    掛在二樓、一樓使用之冷氣其排風機也置於二樓均未拆除，燈飾亦遭被上訴人更
    換，狀況甚差，由於被上訴人一直未出現，上訴人乃將鑰匙交還被上訴人之妻，
    請其轉知被上訴人回復原狀後，擇日看屋。而上訴人因不同意終止租約，遂未返
    還押租金。
二、上訴人未委託倪陳詩昌代為收取鑰匙，兩造亦無終止租約點交房屋之事實，被上
    訴人自應給付租金。茲因被上訴人交付上訴人用以支付八十九年八月至十一月租
    金之支票，遭被上訴人撤銷付款委託而退票，上訴人自可以押租金十五萬元抵銷
    未付之租金及上訴人已墊付之水電、瓦斯、房屋回復原狀之修理等費用，且八十
    九年十二月二十日已兌現充作租金給付之票款三萬元，亦勿庸返還。
參、證據：除援用原審之立證方法外，另提出照片二冊為證，並聲請勘驗現場及訊問
    證人倪陳詩昌、林錫碇、莊永松、王淑娟。
乙、被上訴人方面：
壹、聲明：駁回上訴。
貳、陳述：除與原審判決書所載者相同茲予引用外，補稱：
一、兩造確實已於八十九年七月二十日合意終止租約，被上訴人並將鑰匙交予上訴人
    委託出租之倪陳詩昌。
二、上訴人於原審九十年十一月二十日庭期，就法官訊問所主張之「原狀為何」？上
    訴人自認：「不知道，我買了房子就租給原告，不記得房屋原狀為何？」，因此
    ，上訴人徒以八十七年六月二十五日拍得房屋內部「一隅」主張房屋原狀之「全
    貌」，自難憑採，況且上訴人迄八十七年七月二十日與被上訴人簽訂第一次租約
    之日，均未實際「占有」系爭房屋，顯見上訴人主張原狀，純屬個人之想像而已
    。
三、上訴人所主張之招牌「鐵架」係原所有權人所安裝；「天井」部分亦早在上訴人
    買得房屋之前，經原所有權人同意而改變；冷氣亦在成立租約前已安裝，燈飾復
    經原所有權人同意更換，被上訴人就此均無庸負回復原狀之義務。
參、證據：除援用原審之立證方法外，另聲請訊問證人倪陳詩昌、邱玉梅、黃莉慧、
    徐存香。
丙、本院依聲請勘驗現場並訊問證人倪陳詩昌、林錫碇、莊永松、王淑娟、邱玉梅、
    黃莉慧、徐存香。
    理    由
壹、被上訴人主張其於八十七年七月二十日承租上訴人所有之系爭房屋，月租三萬元
    ，押租金十五萬元，期滿於八十八年十月二十日續約，租期自該日起至九十年一
    月二十日止，租金及押租金同前約，並由被上訴人簽發按月支付租金之支票予上
    訴人，嗣兩造合意於八十九年七月二十日終止租約，被上訴人於同年月十七日即
    遷離並返還系爭房屋，上訴人竟不返還押租金及如附表編號一至四所示之租金支
    票，且已兌領附表編號五所示之支票，爰依租賃契約及不當得利之法律關係，求
    為命上訴人返還押租金十五萬元及票款三萬元暨遲延利息，及交還附表編號一至
    四號支票之判決。
貳、上訴人則以：兩造租約因被上訴人未回復原狀而未提前終止，直至九十年一月二
    十日租約期滿始終止，被上訴人欠繳四個月之租金，且迄未回復原狀，上訴人計
    代墊電費及修理費計五萬九千八百七十三元，上訴人主張抵銷等語置辯。
參、被上訴人主張其承租上訴人所有之系爭房屋，租約原訂九十年一月二十日期滿，
    上訴人未歸還押租金十五萬元、提示兌領如附表編號五所示之支票、尚持有如附
    表編號一至四之支票之事實，為上訴人所自認，並有租賃契約書附卷可參，應堪
    信為真實。
肆、就本院協議簡化兩造之爭點，茲析述如下：
一、租約何時終止：
（一）被上訴人主張其於八十九年七月十八日通知上訴人提前於同年月二十日終止租
      約，經上訴人同意，乃於七月十八日遷離，並於同月二十幾日將鑰匙交還上訴
      人委託之仲介倪陳詩昌等語，上訴人則以：被上訴人雖表示要終止租約，但因
      其未回復原狀，上訴人遂未予同意，是兩造之租約並未提前終止云云。
（二）依兩造房屋租賃契約書第七條第四款約定：「本契約租賃期限未滿，一方擬解
      約時須得對方之同意」等語，則於上訴人通知上訴人提前終止租約時，自應得
      上訴人之同意，始發生合意終止租約之效力。苟上訴人主張其終止租約之承諾
      附有條件，則上訴人應就此事實負舉證之責。經查，據證人即仲介上訴人購買
      及出租系爭房屋之倪陳詩昌於原審證稱：「字條（指出租字條）是我貼的，電
      話是我的。去年七月底左右賴太太說乙○○要退租，她想出租，她住承德路很
      遠，託我貼條子．．．。」等語（原審卷一七一頁），於本院復證稱：「我記
      得是七月底七月二十日之後，賴太太打電話給我說被上訴人不租了，他想將房
      子出租要麻煩我先去看房子，看被上訴人搬的如何，我接到賴太太電話後隔一
      、二天第一次我是找向被上訴人拿鑰匙，但他有點訝異，我要他向屋主求證後
      ，他才將鑰匙交給我，隔一、二天我才上去看房子，打電話告訴賴太太說大件
      都搬遷，所以尚有一些花器，廢紙、一個凳子沒有清理，隔一、二天就去貼招
      租廣告，再隔幾天賴太太約我說與被上訴人約好於八月一日去現場看房子，退
      押金叫我也一起去，當天看了之後賴太太對陳太太說就天井部分鋪鋁片太薄人
      會掉下去，賴太太說房子要清理乾淨押金再還他。」等語（本院卷三六七、三
      六八頁），證人倪陳詩昌雖自原審至本院出庭作證數次，所證或有不盡相符之
      處，但有關上訴人之妻打電話告知其被上訴人不租系爭房屋，並委託伊出租，
      被上訴人已搬遷，及上訴人之妻本欲返還押租金，見屋況太差，故未返還等情
      ，則大致相同，復有出租廣告之照片，在卷可佐（本院卷第五十九頁），其就
      此部分之證述，應可採信，上訴人抗辯其證言不足採信云云，要非可採。再依
      上訴人致被上訴人九十年一月五日之存證信函所載：「．．．台端曾於八十九
      年七月中旬通知內人要求退租，並約定同年八月一日至現場看房屋．．．台端
      已有解約之意，從而八十九年八、九、十、十一月本人所持有租金期票合計新
      台幣十二萬元，基於誠信原（則）暫緩提示．．．，不得不於八十九年十二月
      十三日提示．．．。」等語（原審卷八三頁）；而按一般民間租屋習慣，如承
      租人提前終止租約，須給付出租人相當於一個租金作為損害賠償，此經證人倪
      陳詩昌於本院證述屬實。而依兩造租約所示，租金須於每月二十日以前預付，
      被上訴人主張其預開發票日為八十九年七月二十日用以支付租金之支票，業經
      上訴人提示兌領乙節，為上訴人所不爭執，是該票款原係用以支付八十九年七
      月二十日至八月十九日租金無訛，如租約未於同年月二十日終止，何以上訴人
      僅提示發票日為同年七月二十日之支票，而至同年十二月十三日始提示如附表
      所示之支票？是上訴人有以該七月二十日之支票票款作為被上訴人提前終止之
      賠償甚明。由上訴人委託倪陳詩昌出租系爭房屋及上訴人之妻攜帶十五萬押租
      金欲返還被上訴人暨上訴人提示同年七月二十日之支票，而至同年十二月十三
      日始提示附表所示之租金支票等情，可知上訴人於被上訴人為提前終止租約之
      意思表示時，已予同意。又上訴人於九十年一月二十日租期屆滿前，分別於八
      十九年八月二十四日、九十年一月五日發存證信函予被上訴人請求回復原狀等
      情，亦有存證信函，附卷足參（原審卷八十二頁至八十六頁），如兩造之租約
      於上訴人發存證信函時仍存續，被上訴人何以須回復原狀？是上訴人確已同意
      提前終止租約無疑。至被上訴人是否已回復原狀，則係是否違約之問題，與租
      約是否終止係屬兩事，不可混為一談。且被上訴人向上訴人為終止租約之意思
      表示，一經上訴人同意，即發生合意終止租約之效力，上訴人不得因見屋況不
      佳，而任意撤回其已為同意之意思表示，況上訴人亦未能舉證，其係以被上訴
      人回復原狀為同意終止租約之停止條件，自難謂兩造租約未提前終止。另證人
      倪陳詩昌嗣於本院作證時雖改稱：伊係自己決定貼出租廣告云云（本院卷三六
      八頁），然其仍證稱：係上訴人之妻委託其出租等語，是不論倪陳詩昌主動張
      貼招租廣告或是受上訴人之妻委任而為之，均不能為有利於上訴人之認定。上
      訴人所辯租約並未提前終止，係至九十年一月二十日期滿時始終止云云，即非
      可採。是被上訴人主張兩造租約於八十九年七月二十日即提前終止之事實，應
      堪信為真實可採。
二、被上訴人何時返還房屋：
（一）被上訴人主張其於終止租約後數日，即將鑰匙交付倪陳詩昌，已於斯時返還系
      爭房屋等語，上訴人則以：上訴人未委託倪陳詩昌代為收取鑰匙，被上訴人一
      直未回復原狀交還系爭房屋，至租約到期日即九十年一月二十日隔二、三天，
      上訴人去找被上訴人要拿回鑰匙，被上訴人太太說鑰匙在樓上要上訴人自己去
      看，上訴人上樓看到鑰匙插在大門鎖孔上，系爭房屋至九十一年三月，上訴人
      始交由親戚使用云云。
（二）按承租人於租賃關係終止後，應返還租賃物。為民法第四百五十五條第一項所
      明定。兩造租約業於八十九年七月二十日終止，已如前述。租約終止後，被上
      訴人自有返還系爭房屋予上訴人之義務。被上訴人雖主張於八十九年七月下旬
      即將系爭房屋返還上訴人，並舉證人倪陳詩昌及其妻徐存香為證，但查證人倪
      陳詩昌於原審固證稱：「．．．最後鑰匙好像是在我這邊．．．」（原審卷一
      一一頁），然其於本院即謂：嗣已將鑰匙交還被上訴人之妻，並未繼續持有系
      爭房屋之鑰匙等情（本院卷二九六頁），參照證人徐存香所證：「．．．我只
      記得有一次倪太太拿鑰匙給我說是賴太太將鑰匙交給我，我說我們已經退租了
      ，為何還拿鑰匙給我，他說他不知道，我當時有追出去將鑰匙還給他，但是他
      還是將鑰匙又還給我，．．．之後我將鑰匙放在大門鎖上面。隔幾天後倪太太
      找我來拿鑰匙說有人要租房子，我說放在二樓門上。又隔幾天倪太太說賴太太
      隔天要來拿鑰匙叫我轉交給她，她便把鑰匙交給我，隔天賴太太是一個週六上
      午來向我拿鑰匙，我們中午休息打烊後之後我便沒有拿過鑰匙。」等語，及證
      人林錫碇證稱：「．．．，（指八十九年八月二十五日）是賴太太找被上訴人
      之太太拿鑰匙上去開門，下樓將樓鑰匙交給陳太太．．．。」等語（本院卷三
      二○頁），足證倪陳詩昌並未一直持有系爭房屋之鑰匙，被上訴人所辯已於八
      十九年七月下旬將鑰匙交予上訴人之受任人倪陳詩昌時，已交還系爭房屋云云
      ，即非可採。然由上訴人自承：伊於八十九年九月間，幾次請芝山里里長石崇
      仁，為兩造退租及拆除違建爭議之事出面協調，被上訴人均爽約未到，僅於同
      年月八日至里長處，相談十餘分鐘後，表示全權委託里長處理等情（本院卷一
      七○頁），及兩造已於同年七月二十日終止租約，被上訴人並早已搬遷，上訴
      人欲交還系爭房屋予上訴人而不可得，應可認被上訴人於同年九月八日已有交
      還房屋之意思表示，並使上訴人處於可隨時占有使用系爭房屋之狀態，縱為上
      訴人拒絕，仍不影響已發生交還系爭房屋之效力。系爭房屋為上訴人所有，被
      上訴人於租約終止後，並無占有之權源，被上訴人將系爭房屋返還上訴人，被
      上訴人並無拒收之權利，至被上訴人有無回復原狀，則屬是否應負違約賠償之
      問題，是上訴人抗辯至租期屆滿之前，被上訴人均未返還房屋云云，要非可採
      。被上訴人已於同年九月八日交還系爭房屋之事實，應可認定，
三、被上訴人應否負回復原狀之責任：
    上訴人抗辯被上訴人應負回復原狀之責任，否則押租金不予返還，且得用以扣抵
    租金十二萬元、修理費及代墊之電費五萬九千八百七十三元，暨不能使用房屋之
    損害賠償等語，被上訴人則否認有未回復原狀之情事。茲將兩造此部分之爭執是
    否有理，說明如下：
（一）天井及美術燈部分：
１、被上訴人主張其於上訴人買受系爭房屋之前即向原屋主邱玉梅（實係邱玉梅之夫
    王色良）分租客廳使用，係邱玉梅同意將天井儲藏室變更為樓梯，方便小孩子上
    下，美術燈亦係經原屋主同意更換為日光燈等語，上訴人則以：伊購屋前看過系
    爭房屋，當時天井已改建為儲藏室，室內並裝有美術燈，被上訴人變更原貌，自
    應負回復原狀之責云云為辯。
２、查上訴人係於八十七年七月七日登記取得系爭房屋所有權，並於當日為保証責任
    台北市第一信用合作社設定最高限額抵押權登記，且前屋主於於同年七月二十日
    交屋，同日上訴人與被上訴人就系爭房屋訂立租賃契約等情，已據證人邱玉梅結
    證在卷，並有土地登記簿謄本及租賃契約可參（本院卷第三七六頁、一二三頁、
    原審一二六四四號卷），是被上訴人僅須回復前屋主八十七年七月二十日交屋時
    之原狀，始屬合理。
３、證人邱玉梅於本院證稱：「．．．我在五月中將二樓前半客廳部分租給被上訴人
    乙○○作教室使用，租金壹萬多元，但是與丙○○簽買賣契約時，被上訴人乙○
    ○尚未使用該承租房子，．．．我於七月二十日交尾款時應該要交屋，但是未到
    房屋現場點交，而我、乙○○、林先生一起到法院公證處辦理乙○○與丙○○之
    租賃公證，我是去取尾款，我看到公證書時才知道是丙○○要買的，被上訴人乙
    ○○於六月份就開始做教室用，六月底從天井做樓梯上來，以免從公共樓梯會吵
    到鄰居，．．．有關天井部分是六月底做的，第一次五月底簽約之前就已租給被
    上訴人乙○○前半段．．．客廳大型美術燈是在六月份由乙○○要改裝成教室我
    有叫他自己換成日光燈管，．．．至於客廳與臥室冷氣機、美術燈是前任房東送
    給我的，要我不要出價，並沒有包括於賣給上訴人丙○○房子之內。．．．於第
    一次出價八百多萬元要買時我已經向上訴人丙○○夫妻講，已經與被上訴人乙○
    ○講好說房子要租給他，所以房子賣他們後要繼續租給被上訴人乙○○。」等語
    （本院卷三七六頁）。由此可證，上訴人之前屋主（邱玉梅、王色良）於八十七
    年七月二十日交屋給上訴人時，美術燈已變更為日光燈，天井亦已更改為樓梯。
    至證人林佳成、莊永松、王淑娟雖均證稱屋內燈飾係美術燈云云，惟證人王淑娟
    、莊永成亦分別陳稱係屬上訴人購買系爭房屋之前一個月左右或八十七年四、五
    月所見，然之後邱玉梅已將客廳分租予被上訴人，已據證人邱玉梅證述在卷，故
    渠二人所證，顯非交屋時之狀況；而證人林佳成係因上訴人申貸而至現場查估拍
    照，當時邱玉梅仍住於該屋，尚未交屋，其所證亦難為有利於上訴人之證據。另
    證人黃莉慧證稱：八十七年八月底九月初見二樓客廳前面裝置日光燈等語（本院
    卷九八頁至一○一頁），惟已係邱玉梅交屋後之狀況，亦不足以證明交屋時室內
    均裝有美術燈。另被上訴人係經營托育中心，原承租一樓，嗣向邱玉梅分租二樓
    客廳使用，為方便兒童上下，於分租後將天井儲藏室拆除改為樓梯，且為光線充
    足，而將美術燈改裝為日光燈，亦屬符合情理之舉，證人邱玉梅所為前述證詞，
    應可採信。
４、綜上所陳，上訴人所指，並非可採，被上訴人主張邱玉梅同意將天井儲藏室變更
    為樓梯，並同意將美術燈改為日光燈，應屬實在。
（二）二樓正面陽台外牆之分離式冷氣主機是否須拆除：
      被上訴人主張該主機係八十九年七月二十日終止租約之後始裝設完成等語，上
      訴人則謂：伊於同年八月一日至現場即見裝設完成云云。查兩造於同年七月二
      十日即已終止租約，上訴人未能舉證主機係被上訴人終止租約前即已裝裝設，
      其請求被上訴人拆除，並非有據。如被上訴人係終止後才裝設，即非屬租賃返
      還回復原狀之問題。是上訴人抗辯被上訴人未予拆除，不得請求返還押租金云
      云，亦不足採。
（三）代墊之電費及修理費部分：
      被上訴人抗辯伊代墊電費一千八百七十三元及修理費五萬八千元，合計五萬九
      千八百七十三元，應由被上訴人支付等語，被上訴人則以：雙方合意終止租約
      後，上訴人已兌領被上訴人三萬元支票，作為補償，且油漆、壁紙均屬自然耗
      損，上訴人主張與押租金抵銷，即屬無據云云。
１、電費部分：
    查上訴人於八十九年九月八日始交返房屋，已如前述，則在此之前之電費，自應
    由被上訴人負擔。又查八十九年五月三十一日起至七月三十一日之電費為一千零
    九十一元，同年八月及九月係基本度數四十度，為二百零六元，有電費收據（原
    審卷七八頁），在卷足憑，依基本度數核算一天之電費為三．四三三三元，三十
    九天（31+8＝39）為一百三十四元（元以下四捨五入），兩者合計為一千二百二
    十五元。上訴人主張被上訴人應負擔之電費於一千二百二十五元範圍內，即屬有
    理，逾此部分者，非屬有據。
２、修理費部分：
    上訴人主張支出木工修理費八千五百元之事實，有照片及估價單（原審卷七九頁
    ）為佐，經檢視照片，室內木作設施，確有破損較嚴重，及一扇木門脫落之情形
    ，被上訴人抗辯其向前屋主承租時，木門即脫落云云，非屬常態，其復未能舉證
    以實其說，自不足採，故已逾越合理使用範圍者，應有修繕之必要，被上訴人抗
    辯均係自然耗損，非全屬有據。而上訴人願折舊二分之一，只請求被上訴人負擔
    四千二百五十元，其主張於此範圍內，尚屬合理。至上訴人主張壁紙脫落、牆壁
    髒污，支出壁紙五百五十元及油漆二萬八千元部分，雖據提出發票為證，惟依照
    片所示，應屬自然耗損之範圍，上訴人此部分主張，尚非有理。從而，修理費部
    分，被上訴人僅應負擔四千二百五十元。
３、上訴人請求給付租金部分：
    按兩造第二次租約，其約定之租賃期限雖記載：「自八十八年十月二十日至九十
    年一月二十日止，計十五個月」，惟查，兩造間之租約租期始自八十八年十月二
    十日，而自當月二十日起至次月之十九日止，為滿一個月，自八十八年十月二十
    日起至九十年一月十九日止，為滿十五個月，而本件租約期至九十年一月二十日
    始屆滿，因此，兩造之租期實為十五個月零一天。而被上訴人已繳付之八十九年
    七月份租金係繳付至八十九年七月十九日止，（另被上訴人將已預先開立交付上
    訴人之八十九年八月份之一個租金支票，由上訴人兌領，被上訴人係依一般民間
    習慣提前終止租約以給付出租人之上訴人一個月租金作為提前終止租約之賠償，
    故該八十九年七月二十日之支票並非用以給付租金），是被上訴人於八十九年七
    月二十日終止租約之日，就該日即八十九年七月二十日之一日租金仍有給付之義
    務，被上訴人並未繳付，則上訴人對於被上訴人自有一日之租金即三千元【3000
    0/30）＝1000】之債權，亦可認定。
４、租約終止至返還房屋期間，未能使用房屋之損失：
    上訴人主張被上訴人未交還房屋致其受有未能使用房屋之損失，應由被上訴人賠
    償等語（按上訴人雖表示此部分應給付租金，惟亦表示係不能使用房屋之損失，
    本院卷三二六頁），被上訴人則以：伊已賠償一個月之租金云云為辯。按兩造第
    二次租約，係自「自八十八年十月二十日至九十年一月二十日止」，雖記載十五
    個月，實為十五個月零一天，已如前述，而八十九年七月二十日兩造終止租約之
    翌日即八十九年七月二十一日起至同年八月二十日止為一個月，加上自翌日即八
    十九年八月二十一日起至同年九月八日交還房屋日止，共計一個月又十九日，係
    為被上訴人終止租約後未交還房屋期之期間，上訴人自得請求自租約終止之翌日
    起至交還房屋止，被上訴人未交房屋期間致上訴人受有未能使用房屋之損失。是
    上訴人請求租約終止至返房屋期間未能使用房屋之損失於四萬九千元範圍內【30
    000+（19*30000/30）＝490000】，即屬有據。逾此部分者，即非有理。
伍、綜上所述，本件兩造間之租約既已於八十九年七月二十日提前終止，被上訴人自
    得請求上訴人返還押租金及如附表所示編號一至四之支票及編號五支票之票款三
    萬元，惟上訴人亦得以五萬五千四百七十五元（1225+4250+1000+49000＝55475
    ）與押租金為抵銷。經抵銷後，上訴人尚應返還押租金九萬四千五百二十五元。
    從而，被上訴人請求上訴人返還如附表所示編號一至四之支票，及編號五支票之
    票款三萬元暨自八十九年十二月二十日起，至清償日止，按週年利率百分之五計
    算之利息，以及押租金九萬四千五百二十五元及自起訴狀繕本送達翌日即九十年
    十一月二十三日起至清償日止，按週年利率百分之五計算之利息範圍內，即屬有
    據，應予准許，逾此部分者，應予駁回。原審判命上訴人之給付，逾上開應准許
    之部分，為上訴人敗訴之判決，並依職權為假執行之宣告，尚有未洽，上訴意旨
    指摘原判決此部分不當，求予廢棄改判，為有理由；至於應准許部分，原審判命
    上訴人給付，並依職權為假執行之宣告，核無違誤，上訴意旨，就此部分，指摘
    原判決不當，聲明廢棄，為無理由，應予駁回。
陸、本件案事證已臻明確，兩造其餘主張陳述及所提之證據，本院均已一一審酌，惟
    對本院所為前述判決結果不生影響，爰不逐一論列，附此敘明。
柒、據上論結，本件上訴為一部有理由，一部無理由，並依民事訴訟法第四百三十六
    條之一第三項、第四百五十條、第四百四十九條第一項、七十九條，判決如主文
    。
中      華      民      國    九十二    年      七      月     十六     日
                              臺灣士林地方法院民事第一庭
~B審判長法官  黃小瑩
~B法      官  陳雅玲
~B法      官  洪舜帆
右為正本係照原本作成。
本判決不得上訴。
中      華      民      國    九十二    年      十      月      三      日
~B法院書記官  黃瑞華
~F0
附表：
┌──┬────┬─────┬─────┬────┬─────┬─────┐
│編號│付 款 人│ 票面金額 │ 支票號碼 │ 發票日 │ 發票人   │備   考   │
│    │        │ (新台幣) │          │        │          │          │
├──┼────┼─────┼─────┼────┼─────┼─────┤
│一  │中興銀行│參萬元    │TT0000000 │89.08.20│乙○○    │          │
│    │天母分行│          │          │        │          │          │
├──┼────┼─────┼─────┼────┼─────┼─────┤
│二  │中興銀行│參萬元    │TT0000000 │89.09.20│乙○○    │          │
│    │天母分行│          │          │        │          │          │
├──┼────┼─────┼─────┼────┼─────┼─────┤
│三  │中興銀行│參萬元    │TT0000000 │89.10.20│乙○○    │          │
│    │天母分行│          │          │        │          │          │
├──┼────┼─────┼─────┼────┼─────┼─────┤
│四  │中興銀行│參萬元    │TT0000000 │89.11.20│乙○○    │          │
│    │天母分行│          │          │        │          │          │
├──┼────┼─────┼─────┼────┼─────┼─────┤
│五  │中興銀行│參萬元    │TT0000000 │89.12.20│乙○○    │          │
│    │天母分行│          │          │        │          │          │
└──┴────┴─────┴─────┴────┴─────┼─────┘


司法院資訊處製作；財團法人民間司法改革基金會備份。
